【裁判字號】    92,易,948
【裁判日期】    920902
【裁判案由】    贓物
【裁判全文】
臺灣彰化地方法院刑事判決                          九十二年度易字第九四八號
    公  訴  人  臺灣彰化地方法院檢察署檢察官
    被      告  丙○○
                丁○○
                乙○○
右列被告等因贓物案件，經檢察官提起公訴（九十一年度偵字第六０四四號、九十二
年度偵字第五三七四號），本院判決如左：
    主      文
丙○○、丁○○收受贓物，累犯，各處拘役伍拾日，如易科罰金，均以佰元折算壹
日。
乙○○收受贓物，處拘役肆拾日，如易科罰金，以佰元折算壹日。
    事      實
一、丙○○曾於民國八十三年、八十四年間，先後因肅清煙毒條例等、麻醉藥品管理
    條例案件，分別經法院判處應執行有期徒刑三年四月、二月確定，二案接續執行
    ，於八十五年十二月三十一日假釋出獄交付保護管束，嗣經撤銷假釋執行殘刑，
    甫於九十年十一月十七日執行完畢；丁○○曾於八十七年間，因違反麻醉藥品管
    理條例案件，經法院判處有期徒刑五月確定，甫於八十七年六月三日易科罰金執
    行完畢。竟均不知悔改，丁○○係丙○○之弟，而乙○○與丁○○則係朋友關係
    ，丙○○與丁○○、乙○○三人均明知序號為000000000000000
    號之行動電話係屬來源不明之贓物（該行動電話係甲○○於九十一年三月二十七
    日上午十一時四十分許，在其位於彰化縣北斗鎮○○里○○街一三七號住處內遭
    竊），丙○○竟於九十一年八月初某時，在彰化縣永靖鄉浮圳村圳中巷二之五號
    住處，收受由戊○○（所涉盜竊部分由檢察官另行分案偵辦）所交付之序號為0
    00000000000000號之行動電話後，丙○○旋即於九十一年八月初
    ，在其住處再將該行動電話交付予丁○○收受，丁○○又隨即於九十一年八月初
    某日，在彰化縣永靖鄉浮圳村圳中巷二之五號住處，將該行動電話交由乙○○收
    受，乙○○收受後，乃插入電話話碼：0000000000號（該門號係蘇紹
    誠申請，由蘇紹誠之子蘇信豪交付予乙○○使用）之ＳＩＭ卡後，留供自己使用
    。嗣為員警依行動電話之通聯紀錄，始循線查悉上情。
二、案經彰化縣警察局移送台灣彰化地方法院檢察署檢察官偵查及檢察官自動檢舉偵
    查起訴。
    理      由
一、訊據被告丙○○、丁○○及乙○○三人對於右揭收受該行動電話之事實坦承不諱
    ，惟均矢口否認知悉該行動電話係贓物，被告丙○○辯稱：該手機是我男友（現
    已不是男女朋友）戊○○在九十一年八月中旬的時候在我住處拿給我的，是因為
    該手機沒有電力，所以戊○○才將該手機交給我的，但因為我已經有同類型手機
    可使用，所以我並沒有使用戊○○交給我的手機，所以經過二個星期之後我就將
    該手機拿給我弟弟丁○○，我弟弟再將該手機拿給乙○○，我總共有三、四支行
    動電話，該手機以前我有看過戊○○使用過，但我沒有注意過戊○○使用多久，
    且該手機戊○○也沒有使用太久，但我不知道戊○○所持有之手機是贓物云云；
    被告丁○○辯稱：我從我姐姐丙○○手中接到該手機之後，我就將該手機拿給乙○○，本來該手機是我要使用，但是因為沒有電力，再加上乙○○說他的手機送
    修、沒有手機，所以我就將該手機拿給乙○○使用，我並不知道該手機係贓物云
    云；被告乙○○辯稱：該手機係丁○○在其家中交給我的，之前因我行動電話費
    用太多沒有繳納，所以之後蘇信豪才將該ＳＩＭ卡交給我使用，我並不知該手機
    係贓物云云。經查，序號為000000000000000號之行動電話係被
    害人甲○○於九十一年三月二十七日上午十一時四十分許，在彰化縣北斗鎮○○
    里○○街一三七號住處內遭竊之事實，業據被害人指述甚詳，並有照片二幀及贓
    物認領保管單一份在卷可稽。次查，本件在偵查過程中，員警依據通聯紀錄，查
    出電話話碼：0000000000號係證人蘇信豪交由被告乙○○使用，乃透
    過證人蘇信豪之協助，欲向被告乙○○查問上開行動電話之來歷。而證人蘇信豪
    於警訊及檢察官訊問時證稱：乙○○於十三時五十五分左右，到達彰化縣社頭鄉
    ○○路○段四三二號（極速Ｔ一網際網路）樓下，警方雖立刻表明身分，欲盤查
    乙○○提示手機（廠牌摩托羅拉、型號Ｖ八０八八、深藍色、序號000000
    000000000），乙○○趁警方查證時，拔腿狂奔，逃離現場，現場遺留
    拖鞋一雙及該行動電話，警方追逐在後（約距離二十公尺左右），乙○○跳越溝
    圳後逃逸等語；且證人郭喜達於偵查中亦到庭證稱：「本案是查到蘇信豪後，才
    請他約乙○○到該網咖繼續追查，當時我們有員警五人，其中二人在網咖內埋伏
    ，另外三人在外面，我們是在二樓找到乙○○，乙○○說會配合，然後走到一樓
    時，一員警去結帳，另有一員警陪乙○○，乙○○突然逃跑，當時警員已有表明
    警察身分」等語，顯見被告乙○○於警方表明身分欲查證該手機之來源時，即趁
    機拔腿逃逸，益證其顯係明知該行動電話為贓物；又該行動電話係由被告丁○○
    所交付，故被告丁○○當係明知該手機係贓物，並於交付該手機予被告乙○○時
    即已告知該手機係贓物之事實，故被告乙○○始會於為警盤查該手機之來源時即
    逃逸無蹤。再被告丙○○與丁○○係姊弟關係，被告丙○○當係於交付該手機時
    即告知被告丁○○該手機係贓物，否則被告丁○○又何以得知悉該手機係贓物而
    得以告知被告乙○○，以戊○○與被告丙○○於當時係男女朋友，被告丙○○
    與被告丁○○又係姊弟，均無故意隱瞞該手機來源之理，且該行動電話又於短時
    間內多次轉手，綜上所述，足認被告三人顯均明知該行動電話係屬來路不明之贓
    物，渠等所辯顯均係事後卸責之詞，不足採信，此外復有贓物認領保管單、雙向
    通聯紀錄暨手機序號查詢結果在卷可稽，是以本件事證已臻明確，被告三人犯行
    均堪認定。
二、按刑法第三百四十九條第一項收受贓物罪為贓物罪之概括規定，凡與贓物罪有關
    ，不合於搬運、寄藏、故買、牙保贓物，而其物因他人財產犯罪已成立贓物之後
    ，有所收受而取得持有者均屬之，如受贈、借用等行為，均包括在「收受」之範
    圍內。核被告三人所為，均係犯刑法第三百四十九條第一項之收受贓物罪。又被
    告丙○○曾於八十三年、八十四年間，先後因肅清煙毒條例等、麻醉藥品管理條
    例案件，分別經法院判處應執行有期徒刑三年四月、二月確定，二案接續執行，
    於八十五年十二月三十一日假釋出獄交付保護管束，嗣經撤銷假釋執行殘刑，甫
    於九十年十一月十七日執行完畢；被告丁○○曾於八十七年間，因違反麻醉藥品
 管理條例案件，經法院判處有期徒刑五月確定，甫於八十七年六月三日易科罰金
    執行完畢，此有台灣彰化地方法院檢察署刑案資料查註紀錄表在卷可稽，被告丙○○、丁○○二人於受有期徒刑執行完畢五年以內再犯有期徒刑以上之本罪，為
    累犯，均應依法加重其刑。爰審酌被告三人犯罪之動機、目的、手段、所生損害
    及犯罪後之態度等一切情狀，各量處如主文所示之刑，並均諭知易科罰金之折算
    標準，以示懲儆。
據上論斷，應依刑事訴訟法第二百九十九條第一項前段，刑法第三百四十九條第一項
、第四十七條、第四十一條第一項前段，罰金罰鍰提高標準條例第一條前段、第二條
，判決如主文。
中      華      民      國    九十二    年      九      月      二      日
                            臺灣彰化地方法院刑事第二庭
                                法      官
右正本證明與原本無異。
如不服本判決應於判決送達後十日內向本院提出上訴狀(須附繕本)。
告訴人或被害人對於判決如有不服具備理由請求檢察官上訴者，其上訴期間之計算係
以檢察官收受判決正本之日期為準。
附錄法條：
刑法第三百四十九條
收受贓物者，處三年以下有期徒刑、拘役或五百元以下罰金。
搬運、寄藏、故買贓物或為擔保者，處五年以下有期徒刑、拘役或科或併科一千元以
下罰金。
因贓物變得之財物，以贓物論。


司法院資訊處製作；財團法人民間司法改革基金會備份。
